Inventaris van het archief van de Hoge Raad der Nederlanden, (1939) 1940-1979 (1981)
Nationaal Archief, Den Haag
- RECHTSPRAAK, 1.
  - De eerste kamer: civiele zaken, 1.1
    - het behandelen van verzoekschriften, 1.1.2
      - inzake gratis admissie, 1.1.2.2
        - Dossiers inzake verzoekschriften om kosteloos of tegen verminderd tarief te mogen procederen, 1940-1979; 444-462; 19 pakken
          - 1978 mei 11 - 1979 januari 9 - zaaknrs. 5097 - 5189, 459
          - 1979 januari 9 - 1979 mei 3 - zaaknrs. 5190 - 5255, 460
          - 1979 mei 3 - 1979 augustus 10 zaaknrs. 5256 - 5300, 461
          - 1979 augustus 10 - 1979 december 20 - zaaknrs. 5301 - 5359, 462
      - overigen, 1.1.2.3
        - Dossiers inzake verzoekschriften van allerlei aard, 1940-1979; 463-557; 95 pakken
          Toegang hierop vormen de inv. nrs. 559 - 561
          - 1940 - nrs. 1786 - 1841, 463
          - 1941 januari - 1941 oktober - nrs. 1844 - 1910, 464
          - 1941 november - 1942 juli - nrs. 1911 - 1985, 465
          - 1942 augustus - 1943 mei - nrs. 1985 - 2033, 466
          - 1943 juni - 1944 juni - nrs. 2034 - 2095, 467
          - 1944 juli - 1946 februari - nrs. 2096 - 2134, 468
          - 1946 maart - 1946 december - nrs. 2135 - 2166, 469
          - 1947 - nrs. 2167 - 2223, 470
          - 1948 - nrs. 2224 - 2286, 471
          - 1949 januari - 1949 juni - nrs. 2287 - 2337, 472
          - 1949 juli - 1949 december - nrs. 2238 - 2388, 473
          - 1950 januari - 1950 juli - nrs. 2389 - 2451, 474
          - 1950 augustus - 1950 december - nrs. 2452 - 2483, 475
          - 1951 januari - 1951 juni - nrs. 2484 - 2543, 476
          - 1951 juli - 1951 december - nrs. 2544 - 2589, 477
          - 1952 januari - 1952 juni - nrs. 2590 - 2632, 478
          - 1952 juli - 1952 december - nrs. 2633 - 2677, 479
          - 1953 januari - 1953 juni - nrs. 2678 - 2721, 480
          - 1953 juli - 1953 december - nrs. 2722 - 2770, 481
          - 1954 januari - 1954 april - nrs. 2771 - 2801, 482
          - 1954 mei - 1954 december - nrs. 2802 - 2859, 483
          - 1955 januari - 1955 juni - nrs. 2860 - 2914, 484
          - 1955 juli - 1955 december - nrs. 2915 - 2952, 485
          - 1956 januari - 1956 mei - nrs. 2953 - 2992, 486
          - 1956 juni - 1956 december - nrs. 2993 - 3027, 487
          - 1957 januari - 1957 maart - nrs. 3028 - 3046, 488
          - 1957 april - 1957 december - nrs. 3047 - 3092, 489
          - 1958 januari - 1958 juli - nrs. 3093 - 3132, 490
          - 1958 augustus - 1958 december - nrs. 3133 - 3154, 491
          - 1959 januari - 1959 maart - nrs. 3155 - 3173, 492
          - 1959 april - 1959 december - nrs. 3174 - 3227, 493
          - 1960 januari - 1960 september - nrs. 3228 - 3273, 494
          - 1960 oktober - 1961 juli - nrs. 3274 - 3330, 495
          - 1961 augustus - 1962 januari - nrs. 3331 - 3375, 496
          - 1962 februari - 1962 juli - nrs. 3376 - 3405, 497
          - 1962 augustus - 1962 november - nrs. 3406 - 3446, 498
          - 1962 december - 1963 maart - nrs. 3447 - 3485, 499
          - 1963 april - 1963 september - nrs. 3486 - 3521, 500
          - 1963 oktober - 1963 december - nrs. 3522 - 3542, 501
          - 1964 januari - 1964 april - nrs. 3543 - 3587, 502
          - 1964 mei - 1964 september - nrs. 3588 - 3635, 503
          - 1964 oktober - 1965 maart - nrs. 3636 - 3679, 504
          - 1965 april - 1965 november - nrs. 3680 - 3730, 505
          - 1965 december - 1966 mei - nrs. 3731 - 3776, 506
          - 1966 juni - 1966 september - nrs. 3778 - 3814, 507
          - 1966 oktober - 1967 januari - nrs. 3815 - 3848, 508
          - 1967 februari - 1967 juni - nrs. 3849 - 3889, 509
          - 1967 juli - 1968 februari - nrs. 3890 - 3928, 510
          - 1968 maart - 1968 juli - nrs. 3929 - 3963, 511
          - 1968 augustus - 1969 februari - nrs. 3965 - 3996, 512
          - 1969 maart - 1969 oktober - nrs. 3997 - 4051, 513
          - 1969 november - 1970 april - nrs. 4052 - 4103, 514
          - 1970 mei - 1970 oktober - nrs. 4102 - 4150, 515
          - 1970 november - 1971 februari - nrs. 4151 - 4189, 516
          - 1971 maart - 1971 juni - nrs. 4190 - 4216, 517
          - 1971 juli - 1971 november - nrs. 4217 - 4247, 518
          - 1971 december - 1972 juni - nrs. 4248 - 4287, 519
          - 1972 juli - 1972 september - nrs. 4289 - 4312, 520
          - 1972 oktober - 1972 december - nrs. 4313 - 4334, 521
          - 1973 januari - 1973 maart - nrs. 4335 - 4370, 522
          - 1973 april - 1973 juli - nrs. 4371 - 4412, 523
          - 1973 augustus - 1973 november - nrs. 4413 - 4427, 524
          - 1973 december - 1974 januari - nrs. 4428 - 4448, 525
          - 1974 februari - 1974 april - nrs. 4450 - 4480, 526
          - 1974 mei - 1974 juni - nrs. 4481 - 4510, 527
          - 1974 juli - 1974 oktober - nrs. 4511 - 4548, 528
          - 1974 november - 1974 december - nrs. 4549 - 4563, 529
          - 1975 januari - 1975 februari - nrs. 4564 - 4595, 530
          - 1975 maart - 1975 april - nrs. 4596 - 4615, 531
          - 1975 mei - 1975 juni - nrs. 4616 - 4644, 532
          - 1975 juli nrs: 4645 - 4658, 533
          - 1975 augustus - nrs. 4659 - 4675, 534
          - 1975 september - 1975 december - nrs. 4676 - 4725, 535
          - 1976 januari - 1976 maart 17 - nrs. 4726 - 4746, 536
          - 1976 maart 18 - 1976 mei 20 - nrs. 4747 - 4775, 537
          - 1976 mei 28 - 1976 juni - nrs. 4776 - 4800, 538
          - 1976 juli - 1976 augustus - nrs. 4801 - 4819, 539
          - 1976 september - 1976 oktober - nrs. 4820 - 4836, 540
          - 1976 november - 1976 december - nrs. 4837 - 4859, 541
          - 1977 januari - 1977 februari - nrs. 4860 - 4890, 542
          - 1977 maart - 1977 april - nrs. 4891 - 4915, 543
          - 1977 mei - 1977 juni - nrs. 4916 - 4944, 544
          - 1977 juli - 1977 augustus - nrs. 4945 - 4980, 545
          - 1977 september - 1977 november - nrs. 4981 - 5020, 546
          - 1977 december - nrs. 5021 - 5041, 547
          - 1978 januari - 1978 februari - nrs. 5042 - 5080, 548
          - 1978 maart - 1978 april - nrs. 5081 - 5110, 549
          - 1978 mei - 1978 juni - nrs. 5111 - 5134, 550
          - 1978 juli - 1978 augustus - nrs. 5135 - 5155, 551
          - 1978 september - nrs. 5156 - 5165, 552
          - 1978 oktober - 1978 december - nrs. 5166 - 5188, 553
          - 1979 januari - 1979 februari - nrs. 5189 - 5205, 554
          - 1979 maart nrs: 5216 - 5236, 555
          - 1979 april - 1979 mei - nrs. 5237 - 5275, 556
          - 1979 juni - 1979 oktober - nrs. 5276, 5279, 5289, 5309, 5314 en 5327, 557
            De ontbrekende verzoekschriften over de periode oktober-december 1979 zijn weliswaar ingekomen in 1979 maar in deze zaken is in 1980 uitspraak gedaan door de Hoge Raad; derhalve zijn deze stukken niet in deze inventaris opgenomen.
        - Dossiers inzake verzoekschriften voor meerderjarigverklaring, - nrs. 7601-7646, 1946 maart 15 - 1968 mei 3; 558; 1 pak
          Nummer 7635 ontbreekt
          Het betreft zogenaamde Venia Aetatis
        - Registers van verzoekschriften van allerlei aard, 1949-1979; 559-561; 3 delen
          Zie voor het register van de verzoekschriften met de volgnrs. 1787 - 2356 (1940 - 1949) de inventaris over de periode 1838 - 1939, inv. nr. 689
          Deze registers vormen een toegang op inv. nrs. 463 - 557
          De vermelde data zijn de data waarop de verzoekschriften zijn ingekomen bij de Hoge Raad
          Zie ook inventarisnummer 56
          - 1949 september 2 - 1970 september 25 - nrs. 2357 - 4144, 559
          - 1970 september 28 - 1978 september 12 - nrs. 4145 - 5164, 560
          - 1978 september 12 - 1983 december 29 - nrs. 5165 - 6654, 561
        - Klapper op de registers van de verzoekschriften, 1949 september 2 - 1959 december 31; 562; 1 katern
          Vormt een toegang op inv. nrs. 559
        - Register van verzoekschriften van allerlei aard, 1962-1971; 563; 1 deel
          Het verschil met inventarisnummers 559-561 is niet duidelijk geworden tijdens de bewerking.
  - De tweede kamer: strafzaken, 1.2
    - Registers van verzending van strafzaken, 1939-1953; 564; 1 omslag
      Het is niet duidelijk of het hier zaken m.b.t. cassatieberoepen en/of verzoekschriften betreft.
    - het behandelen van cassatieberoepen, 1.2.1
      - Arresten, 1940-1979; 565-755; 191 banden
        Vanaf 1940 tot 1954 staan achter de maand december klappers van de betrokken partijen
        Toegang hierop vormen de inv. nrs. 1571-1600
        - 1940 januari 2 - 1940 februari 2 - nr. 229 deel 1, 565
        - 1940 februari 26 - 1940 april 29 - nr. 230 deel 2, 566
        - 1940 april 29 - 1940 augustus 26 - nr. 231 deel 3, 567
        - 1940 augustus 26 - 1940 oktober 21 - nr. 232 deel 4, 568
        - 1940 oktober 20 - 1940 december 16 - nr. 233 deel 5, 569
        - 1941 januari 6 - 1941 februari 3 - nr. 234 deel 1, 570
        - 1941 februari 10 - 1941 april 21 - nr. 235 deel 2, 571
        - 1941 april 28 - 1941 augustus 26 - nr. 236 deel 3, 572
        - 1941 september 15 - 1941 oktober 27 - nr. 237 deel 4, 573
        - 1941 november 3 - 1941 december 22 - nr. 238 deel 5, 574
        - 1942 januari 5 - 1942 februari 9 - nr. 239 deel 1, 575
        - 1942 februari 16 - 1942 maart 30 - nr. 240 deel 2, 576
        - 1942 maart 30 - 1942 mei 11 - nr. 241 deel 3, 577
        - 1942 mei 11 - 1942 augustus 26 - nr. 242 deel 4, 578
        - 1942 augustus 26 - 1942 november 2 - nr. 243 deel 5, 579
        - 1942 november 2 - 1942 november 30 - nr. 244 deel 6, 580
        - 1942 november 30 - 1942 december 21 - nr. 245 deel 7, 581
        - 1943 januari 4 - 1943 februari 15 - nr. 246 deel 1, 582
        - 1943 februari 22 - 1943 mei 17 - nr. 247 deel 2, 583
        - 1943 mei 24 - 1943 september 20 - nr. 248 deel 3, 584
        - 1943 september 27 - 1943 november 15 - nr. 249 deel 4, 585
        - 1943 november 15 - 1943 december 20 - nr. 250 deel 5, 586
        - 1944 januari 3 - 1944 maart 14 - nr. 251 deel 1, 587
        - 1944 maart 20 - 1944 mei 16 - nr. 252 deel 2, 588
        - 1944 mei 23 - 1944 september 12 - nr. 253 deel 3, 589
          Arresten van 18 december 1945 - nrs. 703 - 708 gehecht bij boek nr. 253 deel 3
        - 1946 januari 8 - 1946 april 30 - nr. 254 deel 1, 590
        - 1946 mei 7 - 1946 december 17 - nr. 255 deel 2, 591
        - 1947 januari 7 - 1947 maart 25 - nr. 256 deel 1, 592
        - 1947 april 15 - 1947 juni 24 - nr. 257 deel 2, 593
        - 1947 juli 8 - 1947 oktober 28 - nr. 258 deel 3, 594
        - 1947 november 4 - 1947 december 23 - nr. 259 deel 4, 595
        - 1948 januari 6 - 1948 maart 23 - nr. 260 deel 1, 596
        - 1948 april 6 - 1948 juni 20 - nr. 261 deel 2, 597
        - 1948 juli 8 - 1948 oktober 26 - nr. 262 deel 3, 598
        - 1948 november 2 - 1948 december 20 - nr. 263 deel 4, 599
        - 1949 januari 4 - 1949 februari 22 - nr. 264 deel 1, 600
        - 1949 maart 1 - 1949 mei 3 - nr. 265 deel 2, 601
        - 1949 mei 10 - 1949 juni 28 - nr. 266 deel 3, 602
        - 1949 juli 12 - 1949 november 1 - nr. 267 deel 4, 603
        - 1949 november 1 - 1949 december 20 - nr. 268 deel 5, 604
        - 1950 januari 3 - 1950 februari 50 - nr. 269 deel 1, 605
        - 1950 maart 7 - 1950 mei 1950 - nr. 270 deel 2, 606
        - 1950 juni 6 - 1950 september 26 - nr. 271 deel 3, 607
        - 1950 oktober 3 - 1950 oktober 30 - nr. 272 deel 4, 608
        - 1950 november 7 - 1950 december 19 - nr. 273 deel 5, 609
        - 1951 januari 9 - 1951 februari 27 - nr. 274 deel 1, 610
        - 1951 maart 6 - 1951 mei 1 - nr. 275 deel 2, 611
        - 1951 mei 8 - 1951 september 18 - nr. 276 deel 3, 612
        - 1951 september 18 - 1951 november 13 - nr. 277 deel 4, 613
        - 1951 november 13 - 1951 december 18 - nr. 278 deel 5, 614
        - 1952 januari 8 - 1952 februari 15 - nr. 279 deel 1, 615
        - 1952 februari 19 - 1952 april 8 - nr. 280 deel 2, 616
        - 1952 april 22 - 1952 juni 24 - nr. 281 deel 3, 617
        - 1952 juli 22 - 1952 oktober 28 - nr. 282 deel 4, 618
        - 1952 november 4 - 1952 december 23 - nr. 283 deel 5, 619
        - 1953 januari 13 - 1953 maart 24 - nr. 284 deel 1, 620
        - 1953 maart 30 - 1953 juni 2 nr. 285 deel 2, 621
        - 1953 juni 9 - 1953 oktober 20 - nr. 286 deel 3, 622
        - 1953 oktober 27 - 1953 december 22 - nr. 287 deel 4, 623
        - 1954 januari 12 - 1954 februari 23 - nr. 288 deel 1, 624
        - 1954 maart 2 - 1954 april 27 - nr. 289 deel 2, 625
        - 1954 mei 4 - 1954 juni 15 - nr. 290 deel 3, 626
        - 1954 juni 22 - 1954 november 2 - nr. 291 deel 4, 627
        - 1954 november 9 - 1954 december 21 - nr. 292 deel 5, 628
        - 1955 januari 11 - 1954 februari 22 - nr. 293 deel 1, 629
        - 1955 maart 1 - 1955 april 19 - nr. 294 deel 2, 630
        - 1955 april 26 - 1955 juni 21 - nr. 295 deel 3, 631
        - 1955 juli 8 - 1955 november 8 - nr. 296 deel 4, 632
        - 1955 november 15 - 1955 december 20 - nr. 297 deel 5, 633
        - 1956 januari 10 - 1956 maart 6 - nr. 298 deel 1, 634
        - 1956 maart 13 - 1956 mei 8 nr. 299 deel 2, 635
        - 1956 mei 15 - 1956 juli 17 - nr. 300 deel 3, 636
        - 1956 juli 24 - 1956 november 9 - nr. 301 deel 4, 637
        - 1956 november 13 - 1956 december 18 - nr. 302 deel 5, 638
        - 1957 januari 8 - 1957 februari 19 - nr. 303 deel 1, 639
        - 1957 februari 26 - 1957 april 16 - nr. 304 deel 2, 640
        - 1957 mei 7 - 1957 augustus 28 - nr. 305 deel 3, 641
        - 1957 september 10 - 1957 november 5 - nr. 306 deel 4, 642
        - 1957 november 12 - 1957 december 17 - nr. 307 deel 5, 643
        - 1958 januari 7 - 1958 maart 11 - nr. 308 deel 1, 644
        - 1958 maart 18 - 1958 juni 24 - nr. 309 deel 2, 645
        - 1958 juli 8 - 1958 november 4 - nr. 310 deel 3, 646
        - 1958 november 11 - 1958 december 16 - nr. 311 deel 4, 647
        - 1959 januari 6 - 1959 maart 10 - nr. 312 deel 1, 648
        - 1959 maart 17 - 1959 mei 5 nr. 313 deel 2, 649
        - 1959 mei 12 - 1959 september 29 nr. 314 deel 3, 650
        - 1959 oktober 6 - 1959 december 22 - nr. 315 deel 4, 651
        - 1960 januari 12 - 1960 april 12 - nr. 316 deel 1, 652
        - 1960 april 26 - 1960 september 27 nr. 317 deel 2, 653
        - 1960 oktober 4 - 1960 december 27 - nr. 318 deel 3, 654
        - 1961 januari 10 - 1961 april 25 - nr. 319 deel 1, 655
        - 1961 mei 2 - 1961 oktober 31 - nr. 320 deel 2, 656
        - 1961 november 7 - 1961 december 19 - nr. 321 deel 3, 657
        - 1962 januari 9 - 1962 februari 27 - nr. 322 deel 1, 658
        - 1962 maart 6 - 1962 mei 29 - nr. 323 deel 2, 659
        - 1962 juni 5 - 1962 oktober 30 - nr. 324 deel 3, 660
        - 1962 november 6 - 1962 december 18 - nr. 325 deel 4, 661
        - 1963 januari 8 - 1963 maart 12 - nr. 326 deel 1, 662
        - 1963 maart 19 - 1963 mei 28 - nr. 327 deel 2, 663
        - 1963 juni 11 - 1963 oktober 20 - nr. 328 deel 3, 664
        - 1963 november 5 - 1963 december 17 - nr. 329 deel 4, 665
        - 1964 januari 7 - 1964 maart 24 - nr. 330 deel 1, 666
        - 1964 april 7 - 1964 mei 26 - nr. 331 deel 2, 667
        - 1964 juni 2 - 1964 juni 23 - nr. 332 deel 3, 668
        - 1964 juli 22 - 1964 oktober 27 - nr. 333 deel 4, 669
        - 1964 november 3 - 1964 december 22 - nr. 334 deel 5, 670
        - 1965 januari 12 - 1965 maart 9 - nr. 335 deel 1, 671
        - 1965 maart 16 - 1965 juni 1 nr. 336 deel 2, 672
        - 1965 juni 1 - 1965 november 9 - nr. 337 deel 3, 673
        - 1965 november 16 - 1965 december 21 - nr. 338 deel 4, 674
        - 1966 januari 11 - 1966 april 26 - nr. 339 deel 1, 675
        - 1966 mei 3 - 1966 oktober 25 - nr. 340 deel 2, 676
        - 1966 november 1 - 1966 december 20 - nr. 341 deel 3, 677
        - 1967 januari 9 - 1967 april 25 - nr. 342 deel 1, 678
        - 1967 mei 2 - 1967 september 26 nr. 343 deel 2, 679
        - 1967 oktober 3 - 1967 december 19 - nr. 344 deel 3, 680
        - 1968 januari 9 - 1968 maart 26 - nr. 345 deel 1, 681
        - 1968 april 2 - 1968 juni 11 - nr. 346 deel 2, 682
        - 1968 juni 18 - 1968 november 5 - nr. 347 deel 3, 683
        - 1969 november 12 - 1969 december 17 - nr. 348 deel 4, 684
        - 1969 januari 7 - 1969 maart 25 - nr. 349 deel 1, 685
        - 1969 april 1 - 1969 mei 20 - nr. 350 deel 2, 686
        - 1969 juni 1 - 1969 september 30 nr. 351 deel 3, 687
        - 1969 oktober 7 - 1969 november 25 - nr. 352 deel 4, 688
        - 1969 december 2 - 1969 december 23 - nr. 353 deel 5, 689
        - 1970 januari 13 - 1970 februari 24 - nr. 354 deel 1, 690
        - 1970 maart 3 - 1970 april 28 - nr. 355 deel 2, 691
        - 1970 mei 12 - 1970 mei 12 - nr. 356 deel 3, 692
        - 1970 oktober 6 - 1970 oktober 27 - nr. 357 deel 4, 693
        - 1970 november 3 - 1970 december 22 - nr. 358 deel 5, 694
        - 1971 januari 12 - 1971 maart 23 - nr. 359 deel 1, 695
        - 1971 maart 30 - 1971 mei 18 - nr. 360 deel 2, 696
        - 1971 mei 25 - 1971 augustus 26 - nr. 361 deel 3, 697
        - 1971 september 14 - 1971 november 9 - nr. 362 deel 4, 698
        - 1971 november 16 - 1971 november 30 - nr. 363 deel 5, 699
        - 1971 december 7 - 1971 december 21 - nr. 364 deel 6, 700
        - 1972 januari 4 - 1972 februari 15 - nr. 365 deel 1, 701
        - 1972 februari 22 - 1972 mei 16 - nr. 366 deel 2, 702
        - 1972 mei 16 - 1972 juli 24 - nr. 367 deel 3, 703
        - 1972 augustus 17 - 1972 oktober 31 - nr. 368 deel 4, 704
        - 1972 november 7 - 1972 december 19 - nr. 369 deel 5, 705
        - 1973 januari 9 - 1973 februari 13 - nr. 370 deel 1, 706
        - 1973 februari 20 - 1973 maart 20 - nr. 371 deel 2, 707
        - 1973 maart 27 - 1973 mei 8 nr. 372 deel 3, 708
        - 1973 mei 15 - 1973 juni 12 - nr. 373 deel 4, 709
        - 1973 juni 19 - 1973 oktober 16 - nr. 374 deel 5, 710
        - 1973 oktober 23 - 1973 december 21 - nr. 375 deel 6, 711
        - 1974 januari 8 - 1974 maart 19 - nr. 376 deel 1, 712
        - 1974 maart 26 - 1974 mei 28 - nr. 377 deel 2, 713
        - 1974 juni 4 - 1974 oktober 22 - nr. 378 deel 3, 714
        - 1974 oktober 29 - 1974 december 17 - nr. 379 deel 4, 715
        - 1975 januari 7 - 1975 april 8 - nr. 380 deel 1, 716
        - 1975 april 15 - 1975 juni 10 - nr. 381 deel 2, 717
        - 1975 juni 17 - 1975 oktober 14 - nr. 382 deel 3, 718
        - 1975 oktober 21 - 1975 december 16 - nr. 383 deel 4, 719
        - 1976 januari 6 - 1975 februari 24 - nr. 384 deel 1, 720
        - 1976 maart 2 - 1976 april 13 - nr. 385 deel 2, 721
        - 1976 april 27 - 1976 juni 8 nr. 386 deel 3, 722
        - 1976 juni 15 - 1976 oktober 12 - nr. 387 deel 4, 723
        - 1976 oktober 19 - 1976 december 21 - nr. 388 deel 5, 724
        - 1977 januari 4 - 1977 februari 15 - nr. 389 deel 1, 725
        - 1977 februari 22 - 1977 april 5 - nr. 390 deel 2, 726
        - 1977 april 19 - 1977 mei 31 - nr. 391 deel 3, 727
        - 1977 juni 7 - 1977 juli 8 nr. 392 deel 4, 728
        - 1977 juli 22 - 1977 oktober 18 - nr. 393 deel 5, 729
        - 1977 oktober 25 - 1977 november 22 - nr. 394 deel 6, 730
        - 1977 november 29 - 1977 december 20 - nr. 395 deel 7, 731
        - 1978 januari 3 - 1978 januari 10 - nr. 396 deel 1, 732
        - 1978 januari 17 - 1978 februari 7 - nr. 397 deel 2, 733
        - 1978 februari 14 - 1978 maart 14 - nr. 398 deel 3, 734
        - 1978 maart 21 - 1978 april 25 - nr. 399 deel 4, 735
        - 1978 mei 2 - 1978 mei 29 - nr. 400 deel 5, 736
        - 1978 mei 30 - 1978 juni 20 - nr. 401 deel 6, 737
        - 1978 juni 27 - 1978 september 26 nr. 402 deel 7, 738
        - 1978 september 26 - 1978 oktober 24 - nr. 403 deel 8, 739
        - 1978 oktober 31 - 1978 november 14 - nr. 404 deel 9, 740
        - 1978 november 21 - 1978 december 5 - nr. 405 deel 10, 741
        - 1978 december 12 - 1978 december 19 - nr. 406 deel 11, 742
        - 1979 januari 9 - 1979 januari 23 - nr. 407 deel 1, 743
        - 1979 januari 30 - 1979 februari 13 - nr. 408 deel 2, 744
        - 1979 februari 20 - 1979 maart 6 - nr. 409 deel 3, 745
        - 1979 maart 13 - 1979 maart 20 - nr. 410 deel 4, 746
        - 1979 maart 27 - 1979 april 10 - nr. 411 deel 5, 747
        - 1979 mei 6 - 1979 mei 22 - nr. 412 deel 6, 748
        - 1979 mei 22 - 1979 mei 29 - nr. 413 deel 7, 749
        - 1979 juni 5 - 1979 juni 12 - nr. 414 deel 8, 750
        - 1979 juni 19 - 1979 juli 24 - nr. 415 deel 9, 751
        - 1979 augustus 17 - 1979 oktober 9 - nr. 416 deel 10, 752
        - 1979 oktober 16 - 1979 november 13 - nr. 417 deel 11, 753
        - 1979 november 20 - 1979 december 4 - nr. 418 deel 12, 754
        - 1979 december 11 - 1979 december 18 - nr. 419 deel 13, 755
      - Dossiers inzake beroepschriften in cassatie, 1940-1979; 756-1570; 815 pakken
        Vanaf inv. nrs. 1064 zijn geen rolnrs. meer vermeld
        - 1940 januari, 756
          1 - 126
        - 1940 februari, 757
          127 - 212
        - 1940 maart, 758
          213 - 269
        - 1940 april, 759
          270 - 407
        - 1940 mei, 760
          408 - 475
        - 1940 juni, 761
          476 - 546
        - 1940 juli, 762
          547 - 555
        - 1940 augustus, 763
          556 - 683
        - 1940 september, 764
          684 - 824
        - 1940 oktober, 765
          825 - 935
        - 1940 november, 766
          936 - 102
        - 1940 december, 767
          1023 - 1154
        - 1941 januari, 768
          1 - 180
        - 1941 februari, 769
          181 - 293
        - 1941 maart, 770
          294 - 381
        - 1941 april, 771
          382 - 428
        - 1941 mei, 772
          429 - 514
        - 1941 juni, 773
          515 - 560
        - 1941 juli, 774
          561 - 583
        - 1941 augustus, 775
          584 - 597
        - 1941 september, 776
          598 - 662
        - 1941 oktober, 777
          663 - 800
        - 1941 november, 778
          801 - 906
        - 1941 december, 779
          907 - 1012
        - 1942 januari, 780
          1 - 115
        - 1942 februari, 781
          116 - 219
        - 1942 maart, 782
          220 - 344
        - 1942 april, 783
          345 - 432
        - 1942 mei, 784
          433 - 517
        - 1942 juni, 785
          518 - 614
        - 1942 juli, 786
          615 - 632
        - 1942 augustus, 787
          633 - 651
        - 1942 september, 788
          652 - 732
        - 1942 oktober, 789
          733 - 836
        - 1942 november, 790
          837 - 1007
          Nr. 1008 ontbreekt
        - 1942 december, 791
          1009 - 1118
        - 1943 januari, 792
          1 - 121
        - 1943 februari, 793
          122 - 230
        - 1943 maart, 794
          231 - 344
        - 1943 april, 795
          345 - 371
        - 1943 mei, 796
          372 - 474
        - 1943 juni, 797
          475 - 530
        - 1943 juli, 798
          531 - 546
        - 1943 augustus, 799
          547 - 566
        - 1943 september, 800
          567 - 631
        - 1943 oktober, 801
          632 - 754
        - 1943 november, 802
          755 - 888
        - 1943 december, 803
          889 - 966
        - 1944 januari, 804
          1 - 87
        - 1944 februari, 805
          88 - 240
        - 1944 maart, 806
          241 - 367
        - 1944 april, 807
          368 - 437
        - 1944 mei, 808
          438 - 531
        - 1944 juni, 809
          532 - 579
        - 1944 juli, 810
          580 - 639
        - 1944 september, 811
          640 - 702
        - 1945 december, 812
          703 - 708
        - 1946 januari, 813
          1 - 51
        - 1946 februari, 814
          52 - 112
        - 1946 maart, 815
          113 - 168
        - 1946 april, 816
          169 - 216
        - 1946 mei, 817
          217 - 266
        - 1946 juni, 818
          267 - 305